臺灣高等法院臺南分院刑事判決
上　訴　人　臺灣嘉義地方法院檢察署檢察官
上　訴　人
即　被　告　甲○○
　　　　　　丙○○
上　二　人
指定辯護人　本院公設辯護人　戊○○
上　訴　人
即　被　告　丁○○
指定辯護人　楊勝夫　律師
上　訴　人
即　被　告　乙○○
選任辯護人　楊勝夫　律師
上列上訴人因被告違反毒品危害防制條例等案件，不服臺灣嘉義
地方法院93年度重訴字第2號中華民國93年9月21日第一審判決（
起訴案號：臺灣嘉義地方法院檢察署92年度偵字第7750、7751、
7835、8019號；93年度偵字第486、488、594號），提起上訴，
本院判決如下：
    主  文
原判決關於丙○○部分撤銷。
丙○○意圖為自己不法之所有，結夥三人以上，攜帶兇器，以強
暴、脅迫至使不能抗拒而取他人之物，處有期徒刑捌年，褫奪公
權肆年。
其他上訴駁回。
    事  實
一、甲○○（綽號阿泉）係丁○○友人，得知丁○○有施用海洛
    因習慣，且常出入中國大陸，海洛因毒品貨源充裕，便思行
    搶，於民國（下同）九十二年十月二十一日清晨四時許，意
    圖為自己不法之所有，夥同彼此間具有強盜犯意聯絡之友人
    陳恆誼（綽號阿仁，已判刑確定）、傅敬量（綽號阿量，已
    判刑確定）、丙○○（綽號田兄、田仔），結夥三人以上，
    由陳恆誼駕駛車號不詳之自小客車，自嘉義北上，於同日上
    午七時五十一分許到達丁○○位於台北縣新莊市○○○路二
    號三樓丁○○住處，到達後，四人擬推由甲○○、陳恆誼佯
    以向丁○○購買毒品為由，進入丁○○住處，察看現場狀況
    ，伺機取出丁○○住處鑰匙，再由傅敬量、丙○○待甲○○
    、陳恆誼離開後，持鑰匙進入丁○○住處強盜毒品與財物，
    期間並由甲○○、陳恆誼持0000000000號行動電
    話（甲○○所有）與持0000000000號行動電話（
    陳恆誼所有）之傅敬量進行聯絡，惟因無法順利取得鑰匙等
    因素，致未能依計畫進行。甲○○、陳恆誼、傅敬量及丙○○等人並不死心，遂承繼上開結夥三人以上強盜之犯意聯絡
    ，於同日下午近三時許，由傅敬量、丙○○埋伏於丁○○上
    開住處附近觀察丁○○之起居狀況，迄同日下午三時九分許
    （原審誤植為下午三時許），甲○○以000000000
    0號行動電話撥打給持用0000000000號行動電話
    之傅敬量，提議由傅敬量假冒丁○○友人綽號「大頭」男子
    之朋友，因毒癮發作，希望丁○○提供海洛因止癮，以此誘
    騙丁○○開門後，再由丙○○埋伏於三樓半之樓梯間押人，
    控制丁○○後，其與陳恆誼再上樓搜刮財物，傅敬量並將電
    話轉交丙○○接聽，由甲○○將計畫告知丙○○，商議既定
    ，傅敬量便依計畫按丁○○住處門鈴，對丁○○謊稱係綽號
    「大頭」男子之友人，毒癮發作，希望丁○○提供海洛因供
    其吸食，誘使丁○○開門後，傅敬量隨丁○○進入屋內，丙○○嗣後亦進入丁○○住處，傅敬量即謊稱係三組（刑事組
    ）之警察人員，並與丙○○共同以丁○○住處之膠帶綑綁丁○○，以內衣矇住丁○○雙眼，並加以毆打，以此強暴方法
    至使丁○○不能抗拒，然後，傅敬量再撥打電話通知甲○○
    、陳恆誼二人進入丁○○屋內搜刮財物，取走丁○○所有之
    財物港幣十四萬元、美金九百七十元、人民幣二千元、新台
    幣（下同）六萬元、重約二兩之第一級毒品海洛因、合作金
    庫銀行（下稱合作金庫）及安泰商業銀行（下稱安泰銀行）
    金融卡各一張，甲○○、傅敬量、陳恆誼與丙○○等人見取
    得提款卡後，甲○○便指示傅敬量持丁○○置於屋內客廳桌
    上，客觀上足以為危害他人生命、身體安全兇器使用之水果
    刀一把，逼問丁○○金融卡提款密碼，以此脅迫方法，使之
    不能抗拒而告以該二張提款卡密碼，甲○○、陳恆誼、傅敬
    量、丙○○等人遂基於以不正方法由自動付款設備取得他人
    財物之犯意聯絡，推由傅敬量與陳恆誼於同日下午四時二十
    八分許，駕車同往台北縣新莊市○○路三九三號玉山商業銀
    行（下簡稱玉山銀行），由傅敬量於該銀行所設之自動付款
    卡，並輸入以不正方法取得之密碼，先後接續自丁○○安泰
    銀行帳戶（帳號：000000000000號）、合作金
    庫帳戶（帳號：0000000000000號）提款領得
    二萬元、六萬九千元，領款得手後，傅敬量便撥打電話通知
    仍在丁○○住處之甲○○，並依甲○○指示，返回丁○○住
    處會合後逃逸同返丙○○位於嘉義縣中埔鄉後庄住處，並朋
    分所得財物，提款卡則於返回嘉義途中丟棄，計陳恆誼分得
    海洛因約三錢及二萬元，丙○○及傅敬量各得四萬元及海洛
    因三錢，其餘則由甲○○取得（被告甲○○、陳恆誼、傅敬
    量及丙○○施用毒品部分，由檢察官另案偵辦）。
二、乙○○前因違反麻醉藥品管理條例案件及槍砲彈藥刀械管制
    條例等案件，分別經原審判處有期徒刑四月、五年二月及五
    月確定，並經定應執行刑五年七月確定，於九十一年八月十
    四日執行完畢。丁○○、乙○○明知海洛因業據行政院公告
    列為毒品危害防制條例管制之第一級毒品，並屬懲治走私條
    例公告管制物品項目及其數額表甲類第四款所規定之管制物
    品，不得運輸、私運進口及持有之，竟均為自己施用之便，
    基於運輸第一級毒品海洛因及私運管制物品海洛因進口之犯
    意聯絡，先一同於九十二年十一月十九日，由桃園中正國際
    機場搭機前往香港，再由香港前往丁○○位於中國大陸廣東
    汕頭住處，之後乙○○、丁○○各出資人民幣二萬元、二萬
    三千元，透過丁○○於九十二年十一月二十四日，在中國大
    陸廣東省朝陽縣某地，向姓名年籍不詳綽號「阿龍」之成年
    良駒、乙○○二人為順利將該些海洛因私運入境，便由丁○○將其中二塊以襪子包裝，藏放於其托運之行李箱內，部分
    則摻入十支香菸，並同置於一包香煙盒內，由丁○○隨身攜
    帶；乙○○則將另二塊海洛因以藥袋包裝，藏放於其皮衣外
    套口袋內，隨後二人即與不知情之丁○○配偶蔡愛如，於同
    年十一月二十七日上午九時三十分許，自香港同搭中華航空
    公司ＣＩ一六二○號班機返回臺灣，於同日上午十時五十分
    許，抵達桃園縣大園鄉中正國際機場，而將前開管制進口之
    第一級毒品海洛因運輸、私運入我國境內。嗣因內政部警政
    署航空警察局人員接獲線報，於同日上午十一時五十分許，
    要求丁○○、乙○○二人前往機場入境檢查室第十五號檢查
    檯辦理入境通關手續，財政部臺北關稅局人員朱清玟及航警
    局警員江錦輝等人於丁○○上衣口袋內，查獲裝有十支摻有
    海洛因之香菸一包，於其托運之行李箱內，查獲裝於襪子內
    毛重一五九公克之毒品海洛因二塊；於乙○○上衣口袋內，
    查獲裝於藥袋毛重一五八公克之海洛因二塊（合計查獲之海
    洛因四塊，淨重二八九．○八公克，純度百分八二．四一﹪
    、純質淨重二三八．二三公克），因而查獲上情。
三、案經內政部警政署刑事警察局移送及嘉義市警察局第二分局
    報告臺灣嘉義地方法院檢察署檢察官偵查起訴。
    理  由
壹、有關甲○○、丙○○（與原審同案被告陳恆誼、傅敬量）涉
    犯加重強盜罪部分：
一、訊據上訴人即被告甲○○於本院固坦承有於右揭時、地，與
    丙○○、原審同案被告陳恆誼、傅敬量等四人謀議行強，推
    由傅敬量、丙○○埋伏於丁○○上開住處附近觀察丁○○之
    起居狀況，迄同日下午三時九分許，甲○○以000000
    0000號行動電話撥打給持用0000000000號行
    動電話之傅敬量，提議由傅敬量假冒丁○○友人綽號「大頭
    」男子之朋友，因毒癮發作，希望丁○○提供海洛因止癮，
    以此誘騙丁○○開門後，再由丙○○埋伏於三樓半之樓梯間
    押人，控制丁○○後，其與陳恆誼再上樓搜刮財物，傅敬量
    並將電話轉交丙○○接聽，由甲○○將計畫告知丙○○，商
    議既定，傅敬量便依計畫按丁○○住處門鈴，對丁○○謊稱
    係綽號「大頭」男子之友人，毒癮發作，希望丁○○提供海
    洛因供其吸食，誘使被告丁○○開門後，傅敬量隨丁○○進
    入屋內，丙○○嗣後亦進入丁○○住處，傅敬量即謊稱係三
    組（刑事組）之警察人員，並與丙○○共同以丁○○住處之
    膠帶綑綁丁○○，以內衣矇住丁○○雙眼，並加以毆打，以
    此強暴方法至使丁○○不能抗拒，然後，傅敬量再撥打電話
    通知甲○○、陳恆誼二人進入丁○○屋內搜刮財物等情，惟
    辯稱：伊沒有充當警察，其他有做，是傅敬量、丙○○二人
    上去綑綁，伊等才上去的云云；被告丙○○固亦坦承有於右
    揭時、地與陳恆誼、傅敬量等人一起前往被害人即被告丁○○上址住處等情，惟否認強盜犯行，辯稱：伊在被害人丁○○開門時不在場，伊是在樓下，錢四萬元是後來在伊住處交
    給伊的，伊有叫他們拿回去，伊沒有押被害人，是伊幫他（
    指丁○○）鬆綁，他才看到伊，伊沒有綁丁○○的云云。
二、經查：
（一）被告甲○○、丙○○與原審同案被告陳恆誼、傅敬量等之
      右揭結夥三人以上強盜暨以不正方法由自動付款設備之提
      款機以提款卡提款之犯行，業經被害人即證人丁○○證述
      明確（見警卷二第七二頁至第七四頁、卷三第三七頁至第
      三九頁，依被害人初所陳係五人，實應係四人，見警卷第
      七七頁至第八十頁），並有被害報告單、安泰銀行與合作
      金庫客戶交易明細各一份（見偵查卷二第一一九至一二０
      頁）及玉山銀行提款錄影帶光碟一片附卷足憑，此外，復
      有被告甲○○持用之0000000000號（公訴人誤
      為0000000000號）行動電話通信監察錄音光碟
      八片在卷可稽，其中該行動電話九十二年十月二十日上午
      六時四十五分許迄同年月二十一日下午五時三十分許之通
      信監察錄音，業經原審當庭勘驗，並製有勘驗筆錄及監聽
      譯文在卷可稽（見原審卷三第九七頁、第一三四至第一三
      九頁）。
（二）又據下列監聽譯文內容，足見被告甲○○、丙○○確有共
      謀強盜丁○○財物之犯行。
  １、被告甲○○於九十二年十月二十日上午六時四十五分許之
      通信監察錄音，曾與不詳姓名男子提及「Ａ（甲○○）：
      喂今天連明天的準備好去台北了。Ｂ：好啊。Ａ：他那個
      來了。Ｂ：誰？Ａ：老傢伙回來了昨天打給我，我就今天
      還是明天要去跟他拿東西，他的都不錯啦。都不錯就是說
      來得及我跟牛仔先上去跟他騎機車將鑰匙先打起來。
      Ｂ：好啊。Ａ：我這計畫算是有錢賺的啦，算是一筆錢咧
      。」（見原審卷三第一三五頁）。
  ２、被告甲○○等人於九十二年十月二十一日凌晨四時三十七
      分許至陳恆誼住處一同北上，而於同日清晨七時五十一分
      許即抵達被害人丁○○住處，並於同日清晨約七時五十三
      分許進入被害人丁○○住處（見原審卷三第一三六頁）。
  ３、同日上午八時二十五分許，被告甲○○持0000000
      000號行動電話撥給持0000000000號行動電
      話（為陳恆誼所有）之傅敬量，通話中提及『Ａ（甲○○
      ）：我跟你說哦，那個鑰匙無法拿到，等一下阿仁出去，
      你們跟他一起進去，聽懂沒？我們躲在角落那裡，聽懂沒
      ？Ｂ（傅敬量）：等一下跟阿仁一起進去就對了。Ａ：對
      啦，你們先躲起來，聽懂嗎？我們走後你大約過十幾分再
      進來，聽懂嗎？Ｂ：我聽懂，那有辦法進去嗎？：有啦，
      跟阿仁他們一起，你沒聽懂。Ｂ：好。Ａ：啊和阿仁他們
      一起也沒辦法，沒關係。你和阿仁上來有沒有，你先在二
      樓外面，我會叫阿仁暗中，在你們上來時，暗中幫你們開
      門，因為我和他在裡面聊天，叫阿仁幫你們開門。Ｂ：恩
      ，好。Ａ：你跟阿仁講，叫他幫你們開門，他廚房這裡有
      菜刀啦。Ｂ：他那裡有哦，恩，好。』（見原審卷三第一
      三六頁）。
  ４、同日上午九時十四分，陳恆誼持被告甲○○000000
      0000號行動電話撥打給傅敬量（000000000
      0號），通話內容為：『（背景聲音：你叫他簿子和印章
      幫你拿回來就好了）Ｃ（陳恆誼）：我那個中小企銀的簿
      子跟印章你幫我拿過來啦，我那個提款機的卡被卡住了啦
      ！啊，幾萬？（背景：二十八萬啦）裡面不是還三十幾萬
      ？！Ｂ（傅敬量）：嗯。Ｃ：你幫我拿簿子跟印章出來啦
      。Ｂ：嗯，嗯，我現在應該怎麼做？Ｃ：你坐車來台中會
      和（合）啦，我開車從台北回去這樣啦。嗄，知道啦哦？
      ！Ｂ：我現在是要怎麼做啦？我現在要子麼做（怎麼做）
      ？Ｃ：我再打給你啦哦！Ｂ：我聽不懂你的意思啊！Ｂ：
      我再打給你啦！Ｂ：你等一下，等一下！Ｄ（丙○○）：
      喂？怎樣？Ｃ：我等一下再打給你啦！（背景：叫他簿子
      馬上拿過來啦）Ｄ：嗄？哦。』（見原審卷三第一三七頁
      ）。
  ５、由上開電信監察之通話內容及被害人丁○○一再證稱：其
      僅認識被告甲○○等語觀之，被害人丁○○僅認識被告甲○○，案發當日被告甲○○等人由嘉義北上，行車約三小
      時二十餘分鐘，即抵達被害人丁○○位於台北縣新莊住處
      ，被告甲○○隨即與陳恆誼一同前往被害人丁○○住處，
      而讓被害人丁○○完全不認識之傅敬量、丙○○等人在外
      等候，被告甲○○在進入被害人丁○○住處不久，即以電
      話通知在外等候之傅敬量等人，不僅在通話中描述被害人
      丁○○屋內情形、計畫如何讓傅敬量等人在其離開後進入
      被害人丁○○住處，甚至提及被害人丁○○住處內有菜刀
      可使用，且透過謊稱至台中領錢之電話通話內容，讓被害
      人丁○○誤認被告甲○○與陳恆誼欲南下台中領款，而刻
      意製造假象等情應堪認定。
  ６、被害人丁○○僅認識被告甲○○，不認識陳恆誼、傅敬量
      及丙○○等人，以毒品交易必求隱密以避免他人發現或為
      警查獲之特性觀之，被告甲○○費事尋找與被害人丁○○
      不認識之陳恆誼等人，迢迢同由嘉義北上台北新莊向被害
      人丁○○購毒，且未攜帶足夠之金錢，此實與常情有違；
      且依據上開通信監察錄音內容，被告甲○○獨留與被害人
      丁○○完全不認識之傅敬量等人在外，單獨與陳恆誼進入
      被害人丁○○住處，進入後不久即以電話通知在外之傅敬
      量等人，計畫如何讓傅敬量等人在其離開後進入被害人丁○○屋內，且提及屋內廚房有菜刀，同時企圖在被害人丁○○面前製造假象等情，因此，由上開各情交互觀之，被
      告甲○○與丙○○、陳恆誼、傅敬量與丙○○同由嘉義北
      上找被害人丁○○時，應即有強盜被害人丁○○之海洛因
      毒品與財物之犯罪謀議。
  ７、至於被告甲○○於九十三年十月二十一日下午三時九分許
      之通信監察錄音中，雖提及『Ａ（甲○○）：我跟你說哦
      ，有一招不錯哦。你叫田兄在三樓半，你下來樓下按電鈴
      。Ｂ（傅敬量）：叫他開就是了？Ａ：嗯，你說你是大頭
      的朋友，現在上來北部不方便，都沒東西，叫他拿一包出
      來請一下，給你止一下。你說我是「阿明」，大頭的朋友
      「阿明」，剛上來北部都沒東西，麻煩老大拿一包給我止
      一下，他就拿下來樓下給你。他下來之後，阿仁上去正好
      。Ｂ：你稍等一下，我叫田兄，你再跟他講一下。Ｃ（丙○○）：喂。Ａ：我跟你說喔，你在三樓半嘛，我叫阿亮
      下來樓下按電鈴給你，說他是大頭的朋友，現在出外沒帶
      東西不方便，叫他拿一頓下來請你，他就開了，阿仁就可
      以從樓下上去。你在三樓半就要押人了，他按完有沒有。
      Ｃ：好啦。Ａ：試了不錯啦。叫阿亮要把他皮下去，算說
      ，他若不要就一直給他皮下去，皮到有就是了。Ｃ：好啦
      。Ａ：跟他說一頓就好了啦。Ｃ：好，這樣我知道。Ａ：
      這樣就有辦法了啦喔。Ｃ：好。』（見原審卷三第一三八
      頁），然此係被告甲○○向傅敬量等人提議藉故進入被害
      人丁○○住處之方法，並不能單由該通話中提及「有一招
      不錯」即認定被告甲○○等人係當日下午三時許始臨時起
      意強盜，被告丙○○於原審以此為辯，不可採信。
（三）又被告丙○○雖辯稱：其與被告甲○○等人無強盜之犯意
      聯絡與實施云云。惟查：
  １、被告甲○○與被告丙○○九十二年十月二十一日下午三時
      之通信監察錄音內容，被告甲○○提及要被告丙○○在樓
      梯間強押被害人丁○○，押人後，毆打被害人丁○○就範
      ，以交出毒品免費供其等施用，被告丙○○對被告甲○○
      之提議，亦於電話中表示知悉並加應允，足見被告甲○○
      所提議進行者為強盜他人財物，被告丙○○對此知悉且應
      允參與。
  ２、至被告甲○○、丙○○與傅敬量等於九十二年十月二十一
      日下午三時之通信監察錄音內容，係被告甲○○向傅敬量
      、丙○○等人提議藉故進入被害人丁○○住處之方法，不
      能以此推論被告甲○○與丙○○等人北上找被害人丁○○
      非意在強盜之情，已如前述。
  ３、被告傅敬量雖於原審九十三年八月十九日審判庭時結證稱
      ：被告丙○○並未共同綑綁被害人丁○○，被告丙○○上
      樓看見被害人丁○○被綁後，便下樓離開云云，被告甲○○於同次審判庭亦結證稱：未與被告丙○○通話，不清楚
      被告丙○○是否上樓云云，而證人即被害人丁○○於原審
      審理時結證稱：其記得被二個人綁，在被綁前有二個人在
      場，但何人綁不清楚，不過，被告丙○○確實有幫其將膠
      帶撕開，給水喝，警訊所述部分不實在云云。惟查：
    (1)九十二年十月二十一日下午三時十一分被告甲○○與傅敬
      量之通信監察錄音內容為『Ａ（甲○○）：田兄（丙○○
      ）在樓下了喔。Ｂ（傅敬量）：我知道，我知道，我有遇
      到。Ａ：你出來做什麼？！Ｂ：不是啦，他就說要辦事情
      ，走出來了。』（見原審卷三第一三九頁），該次通話內
      容係被告甲○○對傅敬量表示被告丙○○已在被害人丁○○住處樓下，並斥責傅敬量為何離開被害人丁○○住處，
      傅敬量在樓梯間遇見被告丙○○，被害人丁○○當時亦走
      出其住處，足見被告丙○○確實係依照被告甲○○之指示
      ，隨傅敬量之後進入被害人丁○○住處押人，在被告丙○○未至被害人丁○○住處前，被害人丁○○尚未受綑綁。
      被告丙○○於原審之辯護人認前開通話內容係斥責被告丙○○為何離開被害人丁○○住處，從而推論被告丙○○當
      時欲離開現場，顯係曲解通話內容，應有誤會。
    (2)按被告以外之人於檢察事務官、司法警察官或司法警察調
      查中所為之陳述，與審判中不符時，其先前之陳述具有較
      可信之特別狀況，且為證明犯罪事實存否所必要者，得為
      證據，而所謂被告以外之人包括共同被告、共犯、被害人
      及證人等，此觀諸刑事訴訟法第一百五十九條之二及同法
      第一百五十九條之一立法理由自明。查本件被害人丁○○
      於九十二年十一月二十七日、九十二年十二月十九日警訊
      時均指稱：遭二人綑綁，另有二人嗣後才進入洗劫財物，
      其中九十二年十二月十九日警訊時，警方人員借提被告甲○○、陳恆誼、傅敬量、丙○○四人供其現場指認，其亦
      指認係遭被告傅敬量、丙○○強押入屋內（見警卷二第七
      八頁），此核與被告甲○○、傅敬量、陳恆誼於偵查中供
      稱：先由傅敬量、丙○○同至被害人丁○○住處，被告甲○○以電話指示傅敬量、丙○○二人將被害人丁○○綑綁
      ，蒙住眼睛，然後被告甲○○、陳恆誼再進去搜刮財物等
      語（見偵查卷二第二三、二五頁）相符；且依據前開通信
      監察錄音內容所示，被告丙○○於九十二年十月二十一日
      下午三時十一分許至被害人丁○○住處時，被害人丁○○
      尚未受綑綁，之後，於九十二年十月二十一日下午三時二
      十七分至同日下午三時三十三分間，被告甲○○與傅敬量
      間有四通電話聯絡，通話內容均係有關被告甲○○要求傅
      敬量綑綁被害人丁○○及蓋住頭部、摀住嘴巴，被害人丁○○若掙扎就踢他，並開門讓其上去處理；迄同日下午三
      時三十五分許，被告甲○○方以電話通知傅敬量下樓幫其
      開門，被告傅敬量答應下樓開門，是以，由該些通話內容
      觀之，被害人丁○○係在被告丙○○上樓後，方被綑綁，
      且無任何跡象顯示被告丙○○有下樓之情形，因此，被害
      人丁○○於警訊所指訴之被害情節及被告甲○○、傅敬量
      、陳恆誼於偵查中所為之陳述，當與前開通信監察錄音內
      容所顯示之狀況相符，應較可信，且為本院認定被告丙○○犯罪所需，自得為證據，至於傅敬量、甲○○與被害人
      丁○○於原審審理時所為與此不符之證詞，均屬附和迴護
      被告丙○○辯解之詞，與實情不符，不足採信。
    (3)至於被告丙○○雖又以其曾應被害人丁○○要求，替被害
      人丁○○解開膠帶，讓丁○○喝水；且事後曾返還四萬元
      給被告甲○○為由，辯稱其無強盜之故意，然有關被告丙○○返還四萬元等情一節，傅敬量、甲○○之證詞均無法
      為對被告丙○○有利之認定，何況即便被告丙○○此部分
      所辯屬實，此為其事後處理贓款之問題，無礙於其與被告
      甲○○等人共同強盜、以不正方法由自動付款設備取得他
      人財物罪之成立；被害人丁○○雖證稱：被告丙○○曾為
      其解開嘴巴膠帶，提供飲料給其飲用等語，然此時被害人
      丁○○仍處於被強行控制行動自由，無法抗拒之狀態，故
      被告丙○○所為辯解亦無解於其強盜犯行之成立。
（四）此外，傅敬量雖曾對被害人丁○○表示其為刑事組警員，
      有冒充公務員之情形，惟按刑法第一百五十八條第一項所
      謂僭行公務員職權罪，除主觀上必行為人有僭行公務員職
      權之故意外，客觀上行為人必須冒充公務員，並進而行使
      其所冒充公務員之職權，方與本罪之行為相當，故若僅冒
      充公務員，但並未進而行使其所冒充公務員之職權，僅係
      企圖進門之藉口，尚難成立該罪。本件被告甲○○於電話
      中並未指示傅敬量冒充刑事組警員，僅要其冒充被害人丁○○友人「大頭」之朋友，且傅敬量雖向被害人丁○○謊
      稱為刑事組警員，然其隨即將被害人丁○○綑綁、蓋住頭
      部，命其交出財物，此顯係為強盜犯行，並非行使警察之
      職權，況且被害人丁○○僅證述傅敬量表示係三組警員，
      並未證述傅敬量有表示要行使搜索或逮捕等警察職權，依
      據上述說明，傅敬量所為尚與僭行公務員職權罪之構成要
      件有間，併此說明。
（五）是綜上所述，被告甲○○自白犯罪核與實相符，被告丙○○有關其未參與強盜等情之辯解，應屬卸責之詞，本件事
      證已甚明確，被告甲○○、及丙○○等四人結夥三人以上
      攜帶兇器強盜、並共同以不正方法由自動付款設備取得他
      人財物之犯行，均堪認定，應予依法論科。
三、查被告甲○○、丙○○（與陳恆誼、傅敬量等四人）共同實
    施強盜犯行，有刑法第三百二十一條第一項第四款所列之「
    結夥三人以上而犯之」之情況；另被告甲○○為能順利利用
    被害人丁○○銀行提款卡提款，指示傅敬量持被害人丁○○
    屋內水果刀逼問提款卡密碼，該把水果刀雖未據扣案，然水
    果刀屬前端鋒利之金屬製品，自足為兇器使用，故被告甲○○、傅敬量等四人於綑綁被害人丁○○後並持水果刀逼問提
    款密碼，亦有刑法第三百二十一條第一項第三款之「攜帶兇
    器而犯之」之情況。是核被告甲○○、丙○○（與陳恆誼、
    傅敬量）所為，均係犯刑法第三百三十條第一項之結夥三人
    以上攜帶兇器之加重強盜罪及同法第三百三十九條之二第一
    項之以不正方法由自動付款設備取得他人財物罪。被告甲○○、丙○○（與陳恆誼、傅敬量）等就前開加重強盜與以不
    正方法由自動付款設備取得他人財物犯行，均有犯意聯絡及
    行為分擔，均為共同正犯。又被告甲○○、丙○○與陳恆誼
    、傅敬量等人於強盜財物（現金、毒品、外幣等）外，再推
    由傅敬量、陳恆誼以不正方法取得被害人丁○○安泰銀行、
    合作金庫提款卡密碼後，前往玉山銀行自動提款機，再先後
    二次利用該二張銀行提款卡領款之行為，時間緊接，所侵害
    之法益相同，均應包括評價為一接續行為，公訴人認成立連
    續犯，應有誤會。又被告甲○○、丙○○（與陳恆誼、傅敬
    量）所犯加重強盜及以不正方法利用自動付款設備取得他人
    財物罪間，有方法、目的之牽連關係，為牽連犯，應依刑法
    第五十五條規定，從一重之加重強盜罪處斷。
四、原審以被告甲○○事證已臻明確，因予適用刑法第二十八條
    、第三百三十條第一項、第三百三十九條之二第一項、第五
    十五條，並審酌被告甲○○犯罪之動機（為一己之私利），
    任意綑綁被害人丁○○強盜財物，惡性非輕，及被告甲○○
    與被害人丁○○熟識，竟主謀規劃本件強盜犯行，尤有可議
    及所生危害（對被害人心理、身體因此所受之傷害不輕），
    、所得利益、及犯罪後態度等一切情狀，量處有期徒刑十一
    年，以資懲儆，並認為有必要，而對被告甲○○宣告褫奪公
    權六年。核其認事用法俱無不合，量刑亦稱妥適。被告甲○○上訴意旨猶執陳詞，空言指摘原判決量刑過重不當，請求
    撤銷原判決，並無可取，為無理由，應予駁回。又原審以被
    告丙○○事證已臻明確，因予論罪科刑，固非無見，惟查被
    告丙○○前雖因犯肅清煙毒條例案件，經原審以八十三年度
    訴字第二○八號判決處有期徒刑四年確定，於八十七年十月
    三日假釋期滿執行完畢，有臺灣嘉義地方法院檢察署刑案資
    料查註紀錄表、臺灣高等法院被告全國前案紀錄表附卷可稽
    ，迄本件犯罪時止，已逾五年, 並非刑法第四十七條所規定
    之累犯，原判決竟誤依累犯之規定加以懲處，尚有未洽，檢
    察官上訴據此指摘原判決關於被告丙○○部分，為有理由，
    原判決關於被告丙○○部分既有可議之處，無從維持，自應
    由本院就被告丙○○部分予以撤銷改判。爰審酌被告丙○○
    與其他三人為一己之私利，任意綑綁被害人丁○○強盜財物
    ，惡性非輕，其對被害人丁○○加以綑綁、蒙頭，被害人心
    理、身體因此所受之傷害不輕，被害人丁○○遭強盜之財物
    價值不斐，另被告丙○○於客觀事證均已明確之情形下，猶
    飾詞矯飾，未見悔意，惟其確曾對被害人丁○○鬆綁並供給
    茶水，善待被害人，業據丁○○結證在卷等一切情狀，量處
    如主文第二項所示之刑，並均依刑法第三十七條第二項規定
    ，諭知褫奪公權如主文第二項所示，以資儆懲。至於共犯傅
    敬量用以犯罪之水果刀一把，因係被害人丁○○所有，且未
    據扣案，爰不予宣告沒收。
貳、丁○○、乙○○運輸第一級毒品海洛因部分
一、訊據被告丁○○、乙○○坦承有於右揭時間，赴中國大陸廣
    東惠陽地區買得前開第一級毒品海洛因後，由被告丁○○將
    其中二塊放入襪子內，置於托運行李中，被告乙○○則將其
    中二塊放入藥袋內，置於皮衣外套口袋中，再由中國大陸廣
    東地區轉赴香港搭機輸入台灣等情不諱，惟均辯稱：其等買
    回該毒品係供自己施用，並非運輸毒品云云，另被告乙○○
    辯稱：海關人員在檢查其行李後，並未發現海洛因，其係在
    海關人員檢查被告丁○○行李時，自行由身上交出海洛因供
    海關人員查扣，顯在海關人員未查獲其攜帶毒品前自首犯罪
    ，符合自首要件云云。
二、經查：
（一）扣案之毒品係被告丁○○、乙○○二人於右揭時間，赴中
      國大陸廣東惠陽地區買入，由被告丁○○將其中二塊放入
      襪子內，置於托運行李中，被告乙○○則將其中二塊放入
      藥袋內，置於皮衣外套口袋中，轉赴香港搭乘中華航空公
      司ＣＩ一六二○號班機返回臺灣，而將該些海洛因輸入臺
      灣一節，除業據被告丁○○、乙○○坦承在案外，並有台
      北關稅局扣押貨物、運輸工具收據及搜索筆錄二份（見警
      卷一第二頁至第四頁、第十頁、第四０至四一頁）、財政
      部台北關稅局九十一年十一月二十七日北稽檢移字第○九
      二○一○○一八五號、第０九二０一００一八六號函各一
      份（見警卷一第三八至三九頁）、被告丁○○、乙○○入
      出境查詢結果一份（見警卷一第三六頁、第三八頁、第五
      四至五九頁）、財政部台北關稅局九十三年八月三日北普
      稽字第０九三一０一三０七五號函與所附中正國際機場入
      出境服務站檢查通知單影本二份（見原審卷二第二四三至
      二四四頁，原審誤植為原審卷三）在卷可稽。且扣案之疑
      似海洛因毒品四塊與疑似摻有海洛因香菸十支，經送法務
      部調查局鑑定之結果，該局以化學呈色法及氣相層析質譜
      儀法鑑定結果，該四塊疑似海洛因之扣案物確為第一級毒
      品海洛因，淨重二百八十九點０八公克，純度百分之八十
      二點四一，純質淨重二百三十八點二三公克，空包裝重一
      百二十五點０二公克；另扣案疑似裝有十支摻海洛因之香
      菸一包，經檢驗結果，該十支香菸確實均摻有海洛因，香
      菸重八點八四公克，空包裝重六點八五公克，亦有該局九
      十三年一月九日調科壹字第一八０００一六九六號鑑定通
      知書一紙在卷可考（見偵查卷一第九五頁、原審誤植為二
      五五頁），是被告丁○○、乙○○二人於右揭時間，將扣
      案之第一級毒品海洛因自大陸廣東地區轉至香港搭機運入
      台灣之事實，至為明確。
（二）被告丁○○、乙○○二人雖均辯稱：該買入之毒品均是為
      供己施用，不是為人運輸云云。惟查被告丁○○雖無施用
      毒品前科，然其坦承長期有施用海洛因之習慣，且患有肺
      結核，須施用海洛因減輕病痛，有嘉義縣立慢性病防治所
      就診證明書一份在卷可參（見偵查卷一第九七頁），且依
      被告甲○○、陳恆誼之證詞，其等係因知悉被告丁○○有
      施用毒品，家有毒品，始會由嘉義北上向被告丁○○要毒
      品施用等語（見原審卷二第一０八頁）；至被告乙○○部
      分，其前即有多次毒品前科，有臺灣高等法院被告全國前
      案紀錄表一份在卷可參（見原審卷一第五０至六０頁），
      且被告丁○○、被告甲○○等人均於原審稱被告乙○○確
      有施用海洛因之習慣，足見被告丁○○、乙○○確有施用
      海洛因之惡習，故被告丁○○、乙○○二人辯稱：其等係
      為施用之故私運海洛因入境一節，尚足採信。惟按懲治走
      私條例第二條第一項所謂「私運管制物品進口、出口」者
      及第三條第一項所謂「運送走私物品」者，其法條文字並
      未限於運送他人所有或持有之走私物品為要件，即為自己
      運送亦包括在內；另運輸毒品罪之成立，並無限於運送他
      人所有或持有之毒品為要件，即不以為他人輸送為必要，
      為自己輸送者亦包括在內（最高法院八十二年度台覆字第
      一二七號刑事判決意旨參照），本件被告丁○○、乙○○
      二人自中國大陸廣東地區轉至香港搭機運入國內之扣案毒
      品，合計淨重達二百八十九點０八公克（不含摻入香菸部
      分），顯非屬微量之毒品，是被告丁○○、乙○○輸入扣
      案之海洛因縱係在供己施用，仍無法免除其自外國運輸海
      洛因入境之罪責。另被告乙○○、丁○○對於其等運輸入
      境者係海洛因毒品均有認識，且被告乙○○亦係透過被告
      丁○○之介紹，始在中國大陸廣東惠陽地區購入前開海洛
      因毒品，已如前述，是被告丁○○、乙○○二人對上開運
      輸扣案第一級毒品海洛因入境之犯行，應有犯意聯絡及行
      為分擔。
（三）被告乙○○雖以前開情詞辯稱：其應符合自首之要件云云
      ，惟按刑法第六十二條所謂發覺，固非以有偵查犯罪權之
      機關或人員確知其人犯罪無誤為必要，而於對其發生嫌疑
      時，即得謂為已發覺；但此項對犯人之嫌疑，仍須有確切
      之根據得為合理之可疑者，始足當之，若單純主觀上之懷
      疑，要不得謂已發生嫌疑，因此，僅須該管公務員已知犯
      罪事實，有確切之根據對犯人發生嫌疑時，即得謂為已發
      覺（最高法院七十二年台上字第六四一號、七十五年台上
      字第一六三四號判例；七十八年台上字第一九四九號、九
      十年台上字第六四一號判決意旨參照）。查本件被告丁○○、乙○○運輸海洛因入境為警查獲之情形，證人即當日
      執行檢查之海關人員朱青玟於原審證稱：當天早上十點多
      ，刑事警察局人員帶丁○○、乙○○及蔡愛如等人至第十
      五號檢查台說要檢查行李，其等剛拿完行李未出境，在入
      境檢查室內，先檢查蔡小姐與乙○○行李，二人行李是正
      常，檢查丁○○行李時，發現最底層有二雙厚襪子，襪子
      內各有一塊（計二塊）疑似海洛因毒品，我們便將之拿出
      ，有一位航警局同事，便問乙○○說你有沒有帶，等一下
      要去搜身，結果乙○○就說有，從其上衣口袋拿出海洛因
      二塊，然後去搜身時，發現丁○○身上還有十支摻海洛因
      之香菸，刑事警察局人員係帶一張行李特別檢查通報單，
      並帶丁○○等三人前來第十五號紅色檢查台，亦即刑事警
      察局人員握有情資顯示丁○○三人攜帶管制物品入境，就
      會發特別檢查單，要求入境者前往檢查管制物品及應稅物
      品之紅色檢查台檢查，檢查行李之過程，警方人員全部在
      場等語（見原審卷二第八０頁），足見在被告丁○○、乙○○入境之前，警方人員業已握有情資顯示被告丁○○、
      乙○○二人將運輸毒品入境；且在被告乙○○表示攜帶海
      洛因之前，警方與海關人員業已在同行之共犯即被告丁○○行李內查獲海洛因二塊，同時已有警方人員向被告乙○○表示要進行搜身，顯然警方人員業已有確切之根據，對
      被告乙○○攜帶海洛因入境之犯行產生合理可疑，因此，
      被告乙○○運輸海洛因入境之犯行當已為警方人員「發覺
      」。故被告乙○○係因見其犯行無法避免被查獲，始主動
      表示攜帶毒品，自難認與「自首」之要件相符。
（四）綜上所述，本件被告丁○○、乙○○二人共同自中國大陸
      廣東地區轉由香港搭機運輸扣案之第一級毒品海洛因入境
      臺灣之犯行，事證已臻明確，洵堪認定，應予依法論科。
二、按海洛因係毒品危害防制條例第二條第二項第一款所管制之
    第一級毒品。被告丁○○、乙○○行為後，毒品危害防制條
    例業經修正公布，並於九十三年一月九日施行，關於該條例
    第四條第一項之運輸第一級毒品部分，其罪刑並未經修正，
    是修正後之規定，對被告丁○○、乙○○並無不利，依刑法
    第二條第一項前段，自應適用修正後之毒品危害防制條例之
    規定，合先敘明。又按本件警方與海關人員係在我國桃園中
    正機場查獲被告丁○○、乙○○二人走私毒品，斯時被告丁○○、乙○○二人已搭機入境我國領域，並下機進入中正機
    場內，其私運管制物品進口之行為，已經完成，亦應予敘明
    。次按海洛因屬毒品危害防制條例第二條第二項第一款規定
    之第一級毒品，非經許可，不得無故販賣、運輸；且係行政
    院發布之「懲治走私條例公告管制物品項目及其數額」甲項
    第四款規定之毒品，為管制物品。核被告丁○○、乙○○所
    為，均係犯修正後之毒品危害防制條例第四條第一項之運輸
    第一級毒品罪及懲治走私條例第二條第一項之私運管制物品
    進口罪。被告丁○○、乙○○二人持有第一級毒品海洛因之
    低度行為，均應為運輸之高度行為所吸收，不另論罪。被告
    丁○○、乙○○二人一次私運第一級毒品海洛因進口之犯行
    ，均同時觸犯上開二項罪名，均為想像競合犯，均應依刑法
    第五十五條規定，應從一重之運輸第一級毒品罪處斷。另被
    告乙○○前有如事實欄之前科及經執行完畢，此有臺灣高等
    法院被告全國前案紀錄表及臺灣嘉義地方法院檢察署刑案資
    料查註紀錄表各一份在卷可查，被告乙○○於受有期徒刑執
    行完畢後（為原審漏載），於五年內再犯本件有期徒刑以上
    之罪，為累犯，除法定本刑為死刑、無期徒刑，依法不得加
    重其刑外，其餘依法加重其刑。
四、原審以被告事證已臻明確，因予適用修正後毒品危害防制條
    例第四條第一項，懲治走私條例第二條第一項、第十一條，
    刑法第二條第一項前段、第十一條前段、第二十八條、第四
    十七條，審酌被告丁○○、乙○○犯後雖坦承運輸毒品入境
    之犯行，惟其等共同輸入之第一級毒品海洛因之數量達二百
    八十九點０八公克，且純度高，雖被告丁○○、乙○○二人
    所為供己施用尚屬可採，然如此大量之海洛因，一旦被告丁○○、乙○○二人事後有意或不慎使之流入市面，危害國民
    之健康甚鉅，被告丁○○雖身患有肺結核疾病，身體狀況不
    佳，然其於本件運輸海洛因入境之犯罪，居於主導之地位，
    實難認有堪憫恕事由，而被告乙○○部分，其雖非居於犯罪
    主導地位，然其有多次前科，素行非佳，且於刑之執行完畢
    後，復不知警惕遷善，再犯本件運輸海洛因犯罪，亦難認有
    堪憫恕之事由等一切情狀，乃均量處最低法定刑之無期徒刑
    ，並均依刑法第三十七條第一項規定宣告褫奪公權終身。扣
    案之第一級毒品海洛因四包（合計淨重二百八十九點０八公
    克，純度八二．四一％，純質淨重二百三十八點二三公克）
    ，係毒品危害防制條例第二條第二項第一款所列之第一級毒
    品；另摻有海洛因之香菸一包（內有十支），香菸重八點八
    四公克，因該些香菸與摻入之海洛因已無法析離，應均視為
    海洛因毒品，爰均應依同條例第十八條第一項前段規定宣告
    沒收並銷燬之；至前開海洛因外包裝四個（重一二五點０二
    公克）及前開摻有海洛因香菸（十支）之包裝盒一個（重六
    點八五公克），均係用於包裝毒品，防止毒品漏逸，以便於
    攜帶運輸，為供運輸毒品所用之物，雖因包裝上開第一級毒
    品海洛因而與之密切接觸，然既經鑑定機關就之與毒品分別
    鑑析其重量，有前開鑑驗通知書可憑，足證與毒品並無不可
    析離之關係，當應依修正後之同條例第十九條第一項之規定
    宣告沒收。本院核其認事用法俱無不合，量刑亦稱妥適。被
    告上訴意旨猶執陳詞，空言指摘原判決量刑過重不當，請求
    撤銷原判決，並無可取，為無理由，應予駁回。
五、公訴意旨另以：被告丁○○明知海洛因為毒品危害防制條例
    所管制之第一級毒品，不得非法持有、運輸、販賣，且屬行
    政院依懲治走私條例公告管制進出口之物品，非經許可不得
    私運來臺，惟因己身染有施用海洛因之惡習，復為牟取販賣
    海洛因之暴利，竟基於運輸及私運管制物品第一級毒品海洛
    因入境臺灣販賣（部分供己施用）之概括犯意，自九十二年
    一月間起，多次利用前往中國大陸之機會，至中國大陸廣東
    省深圳市、惠來縣及朝陽市等處，向不詳姓名之中國大陸人
    士，以每公克人民幣一百元至三百元之代價，販入數量不詳
    之第一級毒品海洛因，並均以摻入香菸中夾帶入境之方式，
    將管制進口之第一級毒品海洛因運輸、私運入我國境內後，
    伺機販賣，因認被告涉有連續違反懲治走私條例第二條第一
    項之私運管制物品進口罪、毒品危害防制條例第四條第一項
    之連續運輸、販賣第一級毒品罪等犯行。經查：
（一）按犯罪事實應依證據認定之，無證據不得認定其犯罪事實
      ；不能證明被告犯罪者，應諭知無罪之判決，刑事訴訟法
      第一百五十四條第一項、第三百零一條第一項分別定有明
      文。次按被告之自白不得作為有罪判決之唯一依據，仍應
      調查其他必要之證據，以察其是否與事實相符，刑事訴訟
      法第一百五十六條第二項定有明文，因此，被告雖經自白
      ，仍應調查其他必要之證據，以察其與事實是否相符，苟
      無法證明其與事實相符，根本即失其證據之證明力，不得
      採為判斷事實之根據，最高法院四十六年台上字第八０九
      號判例著有明文。再按認定不利於被告之事實，須依積極
      證據，苟積極證據不足為不利於被告事實之認定時，即應
      為有利於被告之認定，更不必有何有利之證據；認定犯罪
      事實所憑之證據，雖不以直接證據為限，間接證據亦包括
      在內，然而無論直接或間接證據，其為訴訟上之證明，須
      於通常一般之人均不致有所懷疑，而得確信為真實之程度
      者，始得據為有罪之認定，倘其證明尚未達於此一程度，
      而有合理性懷疑存在時，即不得遽為被告犯罪之認定（最
      高法院三十年上字第八一六號、七十六年台上字第四九八
      六號判例意旨參照）。
（二）本件公訴人認被告丁○○涉有上揭連續運輸、販賣第一級
      毒品海洛因之犯行，無非係以被告丁○○坦承有多次私運
      海洛因入境、被告丁○○在九十二年十月二十一日販售海
      洛因毒品一兩予甲○○，雖未成交，但可見被告丁○○營
      利之意圖，足見被告丁○○係為營利而販入海洛因，且依
      被告丁○○入出境記錄，其確實有多次出入中國大陸、香
      港等地之情事為依據。訊據被告丁○○固坦承自九十二年
      一月間起，曾多次以摻入香菸夾帶之方式，自中國大陸私
      運海洛因入境之事實，惟堅決否認有何上開連續私運管制
      物品入境及連續運輸、販賣海洛因之犯行，並辯稱：其僅
      夾帶少許海洛因供己施用，並無營利之意圖等語。
（三）查：
  １、本件公訴人雖以前開證據作為認定被告丁○○犯罪之依據
      ，惟公訴人之起訴事實未敘明被告係在何時夾帶何數量之
      海洛因入境，相關犯罪之時、地等基礎犯罪事實均無法確
      定，而被告丁○○在九十二年十一月二十七日前，又均未
      見為警查獲夾帶第一級毒品海洛因之紀錄，因此，被告丁○○前開自白欠缺必要證據加以佐證。
  ２、公訴人雖以證人即被告甲○○偵查中所供之情節，推論被
      告丁○○購入海洛因時，已有營利之意圖而與販賣海洛因
      之構成要件該當云云。惟查被告甲○○於原審審理時結證
      稱：其與被告陳恆誼等人上台北，原本要向被告丁○○購
      買海洛因，到丁○○住處時，毒癮發作，丁○○有拿一些
      海洛因供其抵癮，解癮之後，其向丁○○表示要買一萬六
      千元的海洛因，但丁○○表示不賣等語（見原審卷二第一
      ０一至一０二頁、第一０八至一一一頁）；被告陳恆誼於
      原審審理時亦結證稱：其與甲○○當日早上因毒癮發作，
      均曾至丁○○住處，向丁○○要海洛因施用，但未見到甲○○與丁○○進行金錢交易等語（見原審卷二第一一四至
      一一五頁、第一一八頁）；此顯與其等於偵查中所為之供
      述不同（見偵查卷一第三五至四六頁、第六五頁、第六九
      頁、第八三至八五頁、第九二至九三頁；偵查卷二第四三
      至四四頁），相關之證詞與供述前後齟齬不一，且被告甲○○、陳恆誼等人當日北上找被告丁○○，意在強盜毒品
      、財物，購買毒品僅係其等便利進入被告丁○○住處之藉
      口，非確有購毒之真意，且不論被告甲○○於偵查中之供
      述，或審判中證詞，雖或提及要向被告丁○○購買毒品，
      但有稱未買成，無法憑採，因此，被告甲○○、陳恆誼之
      供述或證詞，是否可據為推論被告丁○○販賣毒品之依據
      ，非無疑問；此外，亦查無其他相關證據足以證明被告甲○○當日欲向被告丁○○購買之海洛因，即係被告丁○○
      自白所指由中國大陸購入並私運入境之海洛因，因此，公
      訴人由此認定被告丁○○有營利意圖，並推論被告有前開
      犯行，尚嫌速斷。又依據被告丁○○自白之情節，其係以
      摻入香菸之方式夾帶海洛因入境，其本身有施用海洛因習
      慣，依據一般經驗法則，被告丁○○以摻入香菸方式夾帶
      之海洛因毒品數量不可能太多，除供其本身施用外，是否
      可達一定數量而得出賣予他人，顯有疑問。是公訴人以同
      案被告甲○○、陳恆誼偵查中所為「欲向被告丁○○購買
      毒品」之供述作為被告丁○○自白之佐證，進而推論被告
      丁○○自九十二年一月間起，多次利用前往中國大陸之機
      會，至中國大陸廣東省深圳市、惠來縣及朝陽市等處，販
      入數量不詳之第一級毒品海洛因，涉犯連續違反懲治走私
      條例第二條第一項之私運管制物品進口罪、毒品危害防制
      條例第四條第一項之連續運輸、販賣第一級毒品罪，其訴
      訟上之證明，應未達一般人可確信其為真實之程度。
  ３、綜上所述，本件公訴人起訴所憑之被告丁○○自白，欠缺
      明確且無瑕疵之客觀證據加以佐證，且公訴人並未敘明被
      告丁○○犯罪之時、地及犯罪行為內容為何，因此，公訴
      人起訴被告丁○○之前開連續販賣、運輸第一級毒品海洛
      因及連續違反懲治走私條例第二條第一項等犯行，難認已
      證明達一般人可確信之程度，惟公訴人認此部分如成立犯
      罪，與被告丁○○前開起訴，並經論罪科刑之運輸第一級
      毒品海洛因犯行間，有連續犯或牽連犯之裁判上一罪關係
      ，爰不另為無罪判決之諭知。
據上論斷，應依刑事訴訟法第三百六十八條、第三百六十九條第
第一項前段、第三百六十四條、二百九十九條第一項前段，刑法
第二十八條、第三百三十條第一項、第三百三十九條之二第一項
、第五十五條、第三十七條第二項，判決如主文。
本案經檢察官曾銘芳到庭執行職務。
中　　華　　民　　國　　94　　年　　5 　　月　　11　　日
                  刑事第二庭    審判長法官  葉居正
                                      法官  李文福
                                      法官  莊俊華
以上正本證明與原本無異。
如不服本判決，應於收受本判決後十日內向本院提出上訴書狀。
其未敘述上訴理由者並得於提起上訴後十日內向本院補提理由書
狀（均須按他造當事人之人數附繕本）「切勿逕送上級法院」。
　　　　　　　　　　　　　　　　　　書記官  廖明娟
中　　華　　民　　國　　94　　年　　5 　　月　　13　　日
附錄本案論罪科刑依據之法條：
毒品危害防制條例第四條第一項：
製造、運輸、販賣第一級毒品者，處死刑或無期徒刑；處無期徒
刑者，得併科新臺幣一千萬元以下罰金。
刑法第三百三十條第一項
犯強盜罪而有第三百二十一條第一項各款情形之一者，處七年以
上有期徒刑。
刑法第三百三十九條之二第一項
意圖為自己或第三人不法之所有，以不正方法由自動付款設備取
得他人之物者，處三年以下有期徒刑、拘役或一萬元以下罰金。
